【裁判字號】    98,上易,2426
【裁判日期】    981001
【裁判案由】    竊盜
【裁判全文】
臺灣高等法院刑事判決                98年度上易字第2426號
上  訴  人
即  被  告  丙○○
上列上訴人因竊盜案件，不服臺灣臺北地方法院九十八年度易字
第一九五一號，中華民國九十八年九月七日第一審判決（起訴案
號：臺灣臺北地方法院檢察署九十八年度偵字第一三二六三號）
，提起上訴，本院判決如下：
    主  文
上訴駁回。
    理  由
一、按依刑事訴訟法第三百五十條、第三百六十一條、第三百六
    十二條、第三百六十七條規定，不服地方法院之第一審判決
    而上訴者，須提出上訴書狀，並應敘明具體理由，為上訴必
    備之程式；其所提出之書狀未敘述上訴理由，或僅曾以言詞
    陳述上訴理由者，均應於上述期間屆滿後二十日內補提理由
    書於第一審法院。第一審法院經形式審查，認逾期未補提上
    訴理由者，應定期間先命補正；逾期未補正者，為上訴不合
    法律上之程式，應以裁定駁回。倘已提出上訴理由，但所提
    非屬具體理由者，則由第二審法院以上訴不合法律上之程式
    ，判決駁回。而所謂具體理由，必係依據卷內既有訴訟資料
    或提出新事證，指摘或表明第一審判決有何採證認事、用法
    或量刑等足以影響判決本旨之不當或違法，而構成應予撤銷
    之具體事由，始克當之（例如：依憑證據法則具體指出所採
    證據何以不具證據能力，或依憑卷證資料，明確指出所為證
    據證明力之判斷如何違背經驗、論理法則）；倘僅泛言原判
    決認定事實錯誤、違背法令、量刑失之過重或過輕，而未依
    上揭意旨指出具體事由，或形式上雖已指出具體事由，然該
    事由縱使屬實，亦不足以認為原判決有何不當或違法者（例
    如：對不具有調查必要性之證據，法院未依聲請調查亦未說
    明理由，或援用證據不當，但除去該證據仍應為同一事實之
    認定），皆難謂係具體理由，俾與第二審上訴制度旨在請求
    第二審法院撤銷、變更第一審不當或違法之判決，以實現個
    案救濟之立法目的相契合，並節制濫行上訴（最高法院九十
    七年度台上字第八九二號判決參照）。又第二審法院認為上
    訴書狀未敘述理由，依刑事訴訟法第三百六十七條但書規定
    ，始應定期間命其補正。如認上訴書狀已敘述理由，但其理
    由非屬具體，其所為上訴，即不符上訴之法定要件，自得逕
    行判決駁回，無定期命補正問題（最高法院九十七年度台上
    字第三五九九號判決參照）。
二、本件原審判決略以：上訴人即被告丙○○基於意圖為自己不
    法所有之竊盜犯意，於民國九十八年二月五日凌晨四時四十
    五分許之夜間，見位於臺北市萬華區○○○路○段六十一號
    之「西門河畔大廈」住宅大樓大門未上鎖，即推開大門進入
    樓梯間，先至八樓之三住戶門口旁之鞋櫃內，徒手竊取被害
    人甲○○所有ＮＩＫＥ廠牌球鞋一雙得手後，再至三樓之二
    住戶門口旁之鞋櫃內，徒手竊取被害人乙○○所有ＮＥＷ
    ＢＡＬＡＮＣＥ廠牌球鞋一雙及皮鞋一雙。嗣經被害人甲○○、被害人乙○○發覺球鞋、皮鞋遺失，乃報警處理，並經
    調閱該大樓監視錄影帶結果，而查知上情。並以上開事實，
    業據被告丙○○迭於警詢及偵查時、原審審理中皆供承不諱
    ，核與被害人甲○○、被害人乙○○於警詢中指述之情節相
    符合，復有監視器翻拍照片八張在卷可稽，足徵被告丙○○
    自白核與事實相符，從而認被告丙○○所為，係犯刑法第三
    百二十一條第一項第一款之夜間侵入住宅竊盜罪。又被告丙○○基於同一竊取該大廈樓梯間財物之意思，而為上開兩度
    竊取不同樓層住戶之鞋子之犯行，侵害之財產法益明顯不同
    ，然其先後竊鞋之舉，衡諸社會通念，應整體視為單一之侵
    入住宅竊盜行為，則被告以一行為觸犯數竊盜罪，為想像競
    合，應從一重之加重竊盜罪處斷。查被告丙○○前曾因侵占
    案件，由臺灣高雄地方法院於九十七年七月二十一日以九十
    七年度審簡字第三０六五號刑事簡易判決判處有期徒刑四月
    ，如易科罰金，以新臺幣一千元折算一日，並於九十七年八
    月二十六日易科罰金執行完畢（原審就被告丙○○前科部分
    有誤繕，應予更正如前），此有被告丙○○本院被告前案紀
    錄表在卷可稽，被告丙○○於有期徒刑執行完畢後，五年以
    內故意再犯本件有期徒刑以上之罪，係為累犯，依刑法第四
    十七條第一項規定，加重其刑。並審酌被告丙○○正值青年
    ，不思以己力正當營生，卻侵害他人財產權，所為實屬非是
    ，及佐以本案被告所竊球鞋、皮鞋價值非鉅，其犯罪之動機
    、目的、手段、品性、生活狀況、智識程度、犯罪後尚能坦
    承犯行等一切情狀，量處被告丙○○有期徒刑七月，均已詳
    敘其所憑證據、認定理由及量刑依據。從形式上觀察，原判
    決已敘明審酌刑法第五十七條所列事項之理由，並無認定事
    實錯誤、量刑瑕疵或違背法令之情形。
三、本件被告不服原判決，提起上訴，上訴理由略以：被告有一
    位女兒就讀國小二年級須要照顧請法官減輕量刑，給被告一
    個改過自新的機會，被告會好好的做人云云。然查被告丙○○前既曾有上揭前科紀錄，其於有期徒刑執行完畢後，五年
    以內故意再犯本件有期徒刑以上之罪，係為累犯，依法即必
    須加重其刑，且原審亦已審酌被告丙○○正值青年，不思以
    己力正當營生，卻侵害他人財產權，所為實屬非是，及佐以
    本案被告所竊球鞋、皮鞋價值非鉅，其犯罪之動機、目的、
    手段、品性、生活狀況、智識程度、犯罪後尚能坦承犯行等
    一切情狀，量處被告丙○○最輕之有期徒刑七月，被告丙○○並未依據卷內既有訴訟資料或提出新事證，指摘或表明第
    一審判決就其自己本身遭判刑之部分有何採證認事、用法或
    量刑等足以影響判決本旨之不當或違法，或足以影響原判決
    ，構成應撤銷之具體事由（參照最高法院九十七年度台上字
    第三二六七號、第三九九二號、第四二五二號判決要旨）。
    要難謂其上訴書狀已經敘述具體理由，揆諸上開規定及說明
    ，本件上訴顯無具體理由而不合法定程式，應予駁回，並不
    經言詞辯論為之。
據上論斷，依刑事訴訟法第三百六十七條前段、第三百七十二條
，判決如主文。
中    華    民    國    98    年    10    月    1     日
                  刑事第十八庭審判長法  官  吳鴻章
                                    法  官  周政達
                                    法  官  曾淑華
以上正本證明與原本無異。
不得上訴。
                                    書記官  王增華
中    華    民    國    98    年    10    月    2     日


司法院資訊處製作；財團法人民間司法改革基金會備份。
